【裁判字號】    95,訴,428
【裁判日期】    950825
【裁判案由】    違反毒品危害防制條例
【裁判全文】
臺灣嘉義地方法院刑事判決               95年度訴字第428號
公  訴  人  臺灣嘉義地方法院檢察署檢察官
被      告  甲○○
                    （另案臺灣嘉義監獄鹿草分監執行中）
上列被告因毒品危害防制條例案件，經檢察官提起公訴（95年度
毒偵字第626號、第694號），本院合議庭裁定由受命法官獨任行
簡式審判程序，判決如下：
    主  文
甲○○連續施用第一級毒品，累犯，處有期徒刑壹年。扣案之海
洛因貳拾柒包（海洛因驗餘淨重合計陸點伍貳公克）沒收銷燬之
；上開毒品外包裝袋貳拾柒個、注射針筒伍支、塑膠杓子壹支、
塑膠管壹條及葡萄糖粉壹包，均沒收。
    事  實
一、甲○○前因違反毒品危害防制條例案件，經本院以92年度訴
    字第129號判決，判處有期徒刑1年2月，於民國94年4月26日
    執行完畢。又前因施用毒品案件，經本院以89年度毒聲字第
    947號裁定令入戒治處所施以強制戒治1年，嗣本院以90年度
    毒聲字第4號裁定停止強制戒治，所餘戒治期間付保護管束
    ，於90年3月1日出監，而於90年9月4日保護管束期滿，未經
    撤銷，視為強制戒治期滿。猶不知悔改，5年內再基於施用
    第1級毒品海洛因之概括犯意，自95年2月22日後某日起至同
    年6月17日2時許止，連續在嘉義縣水上鄉三和村頂寮28之11
    5號住處等地，以將第1級毒品海洛因加水後，用針筒吸入注
    射身體之方式，每2天即施用第1級毒品海洛因1次。嗣先於
    同年5月26日17時50分許，在嘉義市西區劉厝里劉厝38號吳
    瑞文住處為警查獲，扣得其所有供施用毒品所用之海洛因1
    包，並於同日20時許，經警採尿送驗，呈嗎啡陽性反應；又
    於同年6月17日15時10分許，在嘉義市○區○○街101號王子
    大飯店308室內為警查獲，扣得其所有供施用毒品所用之海
    洛因26包、注射針筒5支、塑膠杓子1支、塑膠管1條及葡萄
    糖粉1包，並於同日16時25分許，經警採尿送驗，亦呈嗎啡
    陽性反應。
二、案經嘉義市警察局第二分局、第一分局分別報請臺灣嘉義地
    方法院檢察署檢察官偵查起訴，經本院合議庭裁定由受命法
    官獨任行簡式審判程序。
    理  由
一、訊據被告甲○○對於在上揭時地施用第1級毒品海洛因多次
    之犯行，於本院準備程序及審理時均坦承不諱，而被告於95
    年5月26日20時許、同年6月17日16時25分許，分別經警採尿
    送驗結果，均呈嗎啡陽性反應，有高雄市立凱旋醫院濫用藥
    物尿液檢驗報告、代號與真實姓名對照表各2紙在卷可參。
    且又扣案疑似海洛因之白粉共27包，經送鑑定結果確含有海
    洛因成分，海洛因驗餘淨重合計6.52公克（分別為0.32公克
    、6.20公克），此有法務部調查局95年6月27日調科壹字第
    180002292號、95年7月10日調科壹字第180002308號鑑定通
    知書各1份在卷足憑，另有海洛因27包、注射針筒5支、塑膠
    杓子1支、塑膠管1條及葡萄糖粉1包扣案可資佐證，足認被
    告之自白與事實相符。此外，被告前因施用毒品案件，經本
    院以89年度毒聲字第947號裁定令入戒治處所施以強制戒治1
    年，嗣本院以90年度毒聲字第4號裁定停止強制戒治，所餘
    戒治期間付保護管束，於90年3月1日出監，而於90年9月4日
    保護管束期滿，未經撤銷，視為強制戒治期滿，有臺灣高等
    法院被告全國前案紀錄表各1份附卷可稽，足見被告確係在
    強制戒治執行完畢釋放後，5年內再犯施用第1級毒品犯行甚
    明。本件事證明確，被告施用毒品之犯行堪予認定。
二、論罪科刑部分：
  (一)核被告所為，係犯毒品危害防制條例第10條第1項之施用第
    1級毒品罪。被告持有第1級毒品海洛因進而施用之，其持有
    之低度行為應為施用之高度行為所吸收，不另論罪。
  (二)又被告行為後，刑法於94年1月7日修正，同年2月2日公布，
    自95年7月1日施行，刪除刑法第56條連續犯及修正刑法第47
    條累犯之規定。本件被告之犯行，因行為後新法業已刪除連
    續犯之規定，此刪除雖非犯罪構成要件之變更，但顯已影響
    行為人刑罰之法律效果，自屬法律有變更，依新法第2條第1
    項前段規定，比較新、舊法結果，仍應適用較有利於被告之
    行為時法律即舊法論以連續犯。是被告前後多次施用第1級
    毒品之犯行，時間緊接，犯罪構成要件相同，顯係基於概括
    犯意反覆為之，為連續犯，應論以施用第1級毒品罪一罪，
    並加重其刑。又被告前因違反毒品危害防制條例案件，經本
    院以92年度訴字第129號判決，判處有期徒刑1年2月，於94
    年4月26日執行完畢，此有臺灣高等法院被告全國前案紀錄
    表1份在卷可參，其於受有期徒刑之執行完畢後，5年以內再
    犯本件有期徒刑以上之罪，不論依修正前之刑法第47條，或
    修正後之刑法第47條第1項之規定，均構成累犯，對被告而
    言並無有利或不利之情形；另最高法院95年第8次刑事庭會
    議決議，亦認為「過失再犯有期徒刑以上之罪」，始應依修
    正後第2條第1項之規定，適用最有利於行為人之法律。故本
    件應不生新舊法比較之問題，自應依修正後刑法第47條第1
    項規定論以累犯，並遞加重其刑。
  (三)爰審酌被告前因施用毒品犯行，經強制戒治執行完畢，猶不
    思藉機徹底戒除施用毒品之惡習，仍故態復萌，再次施用毒
    品，惟其施用毒品係自戕行為，並未因此而危害他人，所生
    損害不大，暨本件施用毒品之手段、次數，其犯後坦承犯行
    態度良好等一切情狀，量處如主文所示之刑。扣案之海洛因
    27包，海洛因驗餘淨重合計6.52公克，屬毒品危害防制條例
    所稱之第1級毒品，應依毒品危害防制條例第18條第1項前段
    之規定，宣告沒收銷燬之；而扣案之前開毒品外包裝袋27個
    、注射針筒5支、塑膠杓子1支、塑膠管1條及葡萄糖粉1包，
    係被告所有供犯罪所用之物，業據被告於本院審理時供承在
    卷，爰依刑法第38條第1項第2款規定宣告沒收。
  (四)至被告於95年5月26日20時許，經警採尿送驗結果，亦呈甲
    基安非他命陽性反應，有高雄市立凱旋醫院濫用藥物尿液檢
    驗報告、代號與真實姓名對照表各1紙在卷可參，是被告涉
    嫌施用第2級毒品甲基安非他命罪嫌部分，未據起訴，本院
    不得併予審理，此部分應由檢察官另行偵辦。
據上論斷，應依刑事訴訟法第273條之1第1項、第299條第1項前
段，毒品危害防制條例第10條第1項、第23條第2項、第18條第1
項前段，刑法第11條前段、第56條（修正前）、第47條第1項、
第38條第1項第2款，判決如主文。
本案經檢察官李志明到庭執行職務。
中    華    民    國    95    年    8     月    25    日
                    刑事第二庭  法  官  卓春慧
上列正本證明與原本無異。
如不服本判決，應於判決送達後10日內向本院提出上訴狀（應附
繕本）。
中    華    民    國    95    年    8     月    25    日
                                書記官  江芳耀
附錄論罪科刑法條全文：
毒品危害防制條例第10條第1項：
施用第一級毒品者，處六月以上五年以下有期徒刑。


司法院資訊處製作；財團法人民間司法改革基金會備份。
